臺灣屏東地方法院刑事判決
111年度金訴字第301號
公  訴  人  臺灣屏東地方檢察署檢察官
被      告  黃宇謙



            朱清漢


            曾誌宏



                    （另案於法務部○○○○○○○○○○○執行中）
上列被告因詐欺等案件，經檢察官提起公訴（110年度偵字第867
1號、111年度偵字第5017、8907號）及移送併案審理（111年度
偵字第9994號），被告於本院準備程序中就被訴事實為有罪之陳
述，經本院合議庭裁定由受命法官獨任行簡式審判程序審理，並
判決如下：
    主    文
丁○○犯三人以上共同冒用政府機關及公務員名義詐欺取財罪，處
有期徒刑壹年參月。
甲○○犯三人以上共同冒用政府機關及公務員名義詐欺取財罪，處
有期徒刑壹年壹月。扣案如附表四編號2所示之物沒收。
丙○○犯三人以上共同冒用政府機關及公務員名義詐欺取財罪，處
有期徒刑壹年伍月。
    犯罪事實
一、丙○○（綽號「小志」，通訊軟體Telegram暱稱「哈利波特」
    ）經由真實姓名年籍不詳之「張先生」之招募、甲○○經由丙○○之招募、丁○○經由甲○○之招募，分別自民國110年2月間起
    、同年3月間起、同年4月間起迄至遭查獲時止，加入徐志瑋
    （綽號「信一」，通訊軟體Telegram暱稱「可爾必思」）所
    發起之呂振發（綽號「水哥」、「發哥」、「發仔」、通訊
    軟體Telegram暱稱「阿水」）、吳明羽（通訊軟體Telegram
    暱稱「葉子500」，徐志瑋、呂振發、吳明羽所涉詐欺部分
    ，另案由臺灣屏東地方檢察署檢察官偵辦中）、「七匹狼」
    、「中華電信客服人員」、「陳美秀警員」、「陳文正隊長
    」、「臺灣臺北地方檢察署檢察官」、「臺灣臺北地方檢察
    署陳玉萍主任檢察官」及其他真實姓名年籍不詳之人（無證
    據證明未滿18歲）組成之3人以上、以實施詐術為手段、具
    有持續性、牟利性、結構性之詐欺集團組織（下稱本案詐欺
    集團）（丙○○所涉參與犯罪組織部分，業經臺灣新竹地方法
    院以110年度金訴字第320號判決判處罪刑，丙○○不服提起上
    訴，惟嗣經丙○○撤回上訴確定；甲○○所涉參與犯罪組織部分
    ，業經臺灣高等法院以111年度上訴字第1543號案件論罪科
    刑；丁○○所涉參與犯罪組織部分，業經臺灣桃園地方法院以
    110年度金訴字第88號判決論罪科刑確定），分工方式為甲○○負責招募「車手」，並藉此獲得該車手提款金額之1%作為
    報酬，丁○○擔任「第一層車手」，負責向被害人收取存摺及
    提款卡後提領詐欺犯罪所得，並其將所收取之詐欺犯罪所得
    扣除其報酬即提款金額之2%後之餘款、其所收取之存摺及提
    款卡交付予「第二層車手」，丙○○擔任「第二層車手」，負
    責向「第一層車手」收取詐欺犯罪所得、存摺及提款卡，並
    將其所收取之詐欺犯罪所得扣除其報酬即提款金額3%後之餘
    款交付予「總收水」，另負責持其向「第一層車手」所收取
    之存摺及提款卡提領詐欺犯罪所得，並將其提領之詐欺犯罪
    所得扣除其報酬即提款金額之6%後之餘款交付予「總收水」
    ，呂振發擔任「總收水」，負責向「第一層車手」、「第二
    層車手」收取詐欺犯罪所得，並將其所收取之詐欺犯罪所得
    以不詳方式交付予徐志瑋，以此方式牟利。
二、丙○○、甲○○、丁○○與其他本案詐欺集團成員共同意圖為自己
    不法之所有，基於三人以上共同冒用政府機關及公務員名義
    詐欺取財、一般洗錢之犯意聯絡，分工實施下列犯行：
  ㈠先由本案詐欺集團成員，於110年4月15日12時許以電話分別
    冒用「中華電信客服人員」、「陳美秀警員」、「陳文正隊
    長」、「臺灣臺北地方檢察署檢察官」、「臺灣臺北地方檢
    察署陳玉萍主任檢察官」之政府機關及公務員名義聯繫乙○○
    ，訛稱乙○○涉及販賣毒品案件，須提供其名下臺灣銀行帳號
    000-000000000000號帳戶（下稱本案臺灣銀行帳戶，起訴書
    誤載部分逕予更正）、郵局000-00000000000000號帳戶（下
    稱本案郵局帳戶）、內埔地區農會帳號000-00000000000號
    帳戶（下稱本案內埔農會帳戶）之存摺、提款卡及密碼進行
    調查云云，致乙○○因此陷於錯誤，遂依指示在電話中將本案
    臺灣銀行、郵局、內埔農會帳戶之密碼告知本案詐騙集團成
    員，並於110年4月17日11時許，將本案臺灣銀行、郵局、內
    埔農會帳戶之存摺、提款卡裝袋放置在其位於屏東縣○○鄉○○○街00號之住處門前三角錐下方。
  ㈡另由丁○○於110年4月17日11時3分許，依照徐志瑋、丙○○以通
    訊軟體Telegram所為之指示及「七匹狼」告知丙○○轉知丁○○
    之本案臺灣銀行、郵局、內埔農會帳戶密碼，前往乙○○上址
    住處門前三角錐下方收取本案臺灣銀行、郵局、內埔農會帳
    戶之存摺、提款卡後，於如附表一所示提領時間、提領地點
    ，自如附表一所示帳戶提領如附表一所示金額共計新臺幣（
    下同）29萬8000元，復將詐欺犯罪所得29萬8000元及本案臺
    灣銀行、郵局、內埔農會帳戶之存摺及提款卡在如附表一所
    示提領地點附近巷內當面交付予丙○○，並當場向丙○○領取報
    酬及車資共計9000元；再由丙○○將丁○○交付之詐欺犯罪所得
    ，扣除上開交付予丁○○之報酬9000元、甲○○之報酬3000元、
    丙○○之報酬9000元，所餘詐欺犯罪所得27萬7000元，則於同
    日晚間在新竹市某處當面交付予呂振發；復由呂振發將其所
    收取之詐欺犯罪所得於不詳時、地，以不詳方式交付予徐志
    瑋。
  ㈢復由丙○○持其向丁○○所收取之本案臺灣銀行、郵局、內埔農
    會帳戶之存摺及提款卡，依照徐志瑋以通訊軟體Telegram所
    為之指示及「七匹狼」告知之本案臺灣銀行、郵局、內埔農
    會帳戶之密碼，於如附表二所示提領時間、提領地點，自如
    附表二所示帳戶提領如附表二所示金額共計59萬6000元，復
    將詐欺犯罪所得59萬6000元扣除其報酬3萬6000元。所餘詐
    欺犯罪所得56萬元，於同日晚間在新竹市某處當面交付予呂
    振發；復由呂振發將其所收取之詐欺犯罪所得於不詳時、地
    ，以不詳方式交付予徐志瑋，以上開方式掩飾、隱匿本案詐
    欺取財犯罪所得之去向及所在。
　㈣甲○○、丁○○、丙○○並藉此分別獲得報酬3000元、9000元、4萬
    5000元。
    理    由
一、被告丁○○、甲○○、丙○○所犯者，均為死刑、無期徒刑、最輕
    本刑為3年以上有期徒刑以外之罪，亦非高等法院管轄之第
    一審案件，而被告3人於準備程序中就被訴事實均為有罪之
    陳述，經告知被告簡式審判程序之旨並聽取當事人之意見後
    ，本院裁定進行簡式審判程序，是本案之證據調查，依刑事
    訴訟法第273條之2規定，不受同法第159條第1項、第161條
    之2、第161條之3、第163條之1及第164條至第170條等規定
    之限制。
二、上開犯罪事實，業據被告丁○○（見警卷第9至23頁、偵一卷㈠
    第37至40之2頁、偵一卷㈢第85至93頁、本院卷第154、185至
    186頁，卷目代碼詳如附表五）、甲○○（見偵一卷㈠第37至40
    之2頁、偵一卷㈡第169至179頁、偵一卷㈢第85至93、285至29
    9、377至382、385至388頁、本院卷第154、185至186頁）、
    丙○○（見偵一卷㈢第225至232、234之3至234之7、265至268
    頁、偵二卷㈠第5至37、213至225頁、聲羈卷第47至51頁、本
    院卷第62、154、185至186頁）於警詢、偵查及本院審理時
    均坦承不諱，並經證人即告訴人乙○○於警詢中指證歷歷（見
    警卷第85至91頁），且經證人即共同被告甲○○、丁○○、丙○○
    於警詢及偵查中具結證述明確，並有車手提款影像圖（見警
    卷第35至45頁）、告訴人郵局帳戶開戶資料及歷史交易明細
    （見警卷第93、99頁）、告訴人臺灣銀行帳戶歷史交易明細
    （見警卷第95頁）、告訴人內埔農會提款卡影本（見警卷第
    105頁）、通聯調閱查詢單（見偵一卷㈠第65、111至113頁）
    、中華電信資料查詢（偵一卷㈠第153至169頁）、被告甲○○
    蘋果牌手機數位鑑識報告及還原手機電磁紀錄內容（見偵一
    卷㈡第3至103頁）、對話紀錄、手機翻拍畫面及通訊軟體LIN
    E翻拍畫面（見偵二卷㈠第123至133、369至401、443至499頁
    ）、本院搜索票（見偵二卷㈠第45頁）、搜索扣押筆錄、扣
    押物品目錄表及扣押物品收據暨扣押物品照片（見偵一卷㈢
    第395至399頁、偵二卷㈠第47至57頁）、車手提領時地一覽
    表（見偵二卷㈠第75頁）等資料在卷可稽，足認被告3人上開
    任意性自白與事實相符，堪以採信，綜上，被告本案犯行足
    堪認定，應依法論科。
三、論罪部分：
　㈠核被告3人所為，均係犯刑法第339條之4第1項第1款、第2款
    之三人以上共同冒用政府機關或公務員名義犯詐欺取財罪、
    洗錢防制法第14條第1項之一般洗錢罪。
  ㈡公訴意旨漏未論及刑法第339條之4第1項第1款之加重要件，
    固有未洽，惟起訴書本已敘明本件係經本案詐欺集團冒充員
    警、檢察官之名義而訛詐告訴人等事實，復經本院業經補充
    告知法條（見本院卷第153、173頁），已無礙於被告3人之
    防禦權行使，且此部分僅為同條項加重詐欺罪之加重要件增
    減，尚不生變更起訴法條之問題，本院自得併予審究。
　㈢按刑罰責任之評價與法益之維護息息相關，對同一法益侵害
    為雙重評價，是過度評價；對法益之侵害未予評價，則為評
    價不足，均為法之所禁。又加重詐欺罪，係侵害個人財產法
    益之犯罪，其罪數之計算，核與參與犯罪組織罪之侵害社會
    法益有所不同，審酌現今詐欺集團之成員皆係為欺罔他人，
    騙取財物，方參與以詐術為目的之犯罪組織。倘若行為人於
    參與詐欺犯罪組織之行為繼續中，先後多次為加重詐欺之行
    為，因參與犯罪組織罪為繼續犯，犯罪一直繼續進行，直至
    犯罪組織解散，或其脫離犯罪組織時，其犯行始行終結。故
    該參與犯罪組織與其後之多次加重詐欺之行為皆有所重合，
    然因行為人僅為一參與犯罪組織行為，侵害一社會法益，屬
    單純一罪，應僅就「該案中」與參與犯罪組織罪時間較為密
    切之首次加重詐欺犯行論以參與犯罪組織罪及加重詐欺罪之
    想像競合犯，而其他之加重詐欺犯行，祗需單獨論罪科刑即
    可，無需再另論以參與犯罪組織罪，以避免重複評價。是如
    行為人於參與同一詐欺集團之多次加重詐欺行為，因部分犯
    行發覺在後或偵查階段之先後不同，肇致起訴後分由不同之
    法官審理，為裨益法院審理範圍明確、便於事實認定，即應
    以數案中「最先繫屬於法院之案件」為準，以「該案件」中
    之「首次」加重詐欺犯行與參與犯罪組織罪論以想像競合。
    縱該首次犯行非屬事實上之首次，亦因參與犯罪組織之繼續
    行為，已為該案中之首次犯行所包攝，該參與犯罪組織行為
    之評價已獲滿足，自不再重複於他次詐欺犯行中再次論罪，
    俾免於過度評價及悖於一事不再理原則。至於「另案」起訴
    之他次加重詐欺犯行，縱屬事實上之首次犯行，仍需單獨論
    以加重詐欺罪，以彰顯刑法對不同被害人財產保護之完整性
    ，避免評價不足（最高法院109年度台上字第3945號判決意
    旨參照）。經查，被告3人參與本案詐欺集團之犯罪組織部
    分，業經被告3人另案為起訴判決或確定在案，並有各該判
    決書（見偵二卷㈡第257至293頁、本院卷第119至136頁）及
    臺灣高等法院被告前案紀錄表在卷可參（見本院卷第31至50
    頁、被告前案及限閱資料卷），是本案均非被告3人最先於
    各法院先行繫屬之「首次」加重詐欺案件，從而，自毋庸就
    其等如犯罪事實一所示參與犯行部分，重複論以組織犯罪防
    制條例第3條第1項後段之參與犯罪組織罪，以免過度評價且
    與一事不再理原則有悖。
　㈣被告3人與本案詐欺集團成年成員間就上開犯行有犯意聯絡及
    行為分擔，應依刑法第28條規定，論以共同正犯。
　㈤告訴人因前開詐術陷於錯誤，進而使本案詐欺集團得以掌握
    上開帳戶後領款、洗錢，是被告所為，乃侵害同一告訴人之
    財產法益及危害附隨於同一告訴人存款之詐欺犯罪所得保全
    及該犯罪訴追之國家司法法益，而各行為之獨立性極為薄弱
    ，依一般社會健全觀念，難以強行分開，在刑法評價上，視
    為數個舉動之接續施行，合為包括之一行為而論以接續犯，
    較為合理。是以，被告3人則係以一行為同時犯三人以上共
    同冒用政府機關或公務員名義犯詐欺取財、一般洗錢等2罪
    名，亦屬想像競合犯，應均依刑法第55條前段規定，從ㄧ重
    之三人以上共同以冒用公務員名義而犯詐欺取財罪處斷。
　㈥按被告構成累犯之事實及應加重其刑之事項，均應由檢察官
    主張並具體指出證明之方法後，經法院踐行調查、辯論程序
    ，方得作為論以累犯及是否加重其刑之裁判基礎（最高法院
    110年度台上字第5660號判決意旨參照）。經查，公訴意旨
    並未指出本案被告丙○○是否有累犯加重之事實，或循此就裁
    量加重之依據，依刑事訴訟法第161條第1項規定，具體指出
    證明方法，依上開判決意旨，本院無以判斷或調查、審認，
    然既被告丙○○之前案執行紀錄，屬刑法第57條所列得資為量
    刑因子之判斷因素，故本院於量刑評價時，仍應將其前案紀
    錄作為量刑審酌因素加以論列（詳後述）。
四、量刑審酌理由：
  ㈠按刑法第57條規定，科刑時應以行為人之責任為基礎，並審
    酌第57條所列10款及一切情狀，以為量定刑罰之標準。上述
    規定，既以行為責任為刑罰量定之基礎，是法院於量刑時，
    自應區分出犯罪情狀（行為相關事由）、一般情狀（行為人
    相關或其他刑事政策事由），以為量刑判斷（最高法院108
    年度台上字第2036號、第4039號、110年度台上字第2633號
    、第3266號、第3445號、第4715號、第4957號、第4958號判
    決、111年度台上字第718號、第1775號、第2290號判決，均
    同此區分基準）。前者如犯罪動機、目的、犯罪時之所受之
    刺激、犯罪之手段、犯罪所生之危險或損害、違反義務之程
    度等量刑因子，藉此等與不法、罪責關聯之事項，以形構、
    確認結果非價程度、行為非價程度及罪責之整體形象，資為
    行為人之責任刑量定的主要依據；後者，如犯罪行為人之生
    活狀況、品行、智識程度或犯罪後之態度，以及犯罪行為人
    是否與被害人達成和解等修復性司法或社會復歸可能性等其
    他刑事政策上之考量，為所可能科處刑罰之量刑調節因子，
    藉以盡力謀求行為人所應受之刑罰，係本於罪責原則所由生
    ，並使刑罰得以受之節制，同時藉由行為人屬性或政策考量
    之量刑因子，決定是否發揮對責任刑之減輕作用，或認不予
    減輕，以求罪刑相當。
  ㈡次按想像競合犯之處斷刑，本質上係「刑之合併」。其所謂
    從一重處斷，乃將想像競合犯組成之評價上數罪，合併為科
    刑一罪，其所對應之刑罰，亦合併其評價上數罪之數法定刑
    ，而為一個處斷刑。易言之，想像競合犯侵害數法益者皆成
    立犯罪，論罪時必須輕、重罪併舉論述，同時宣告所犯各罪
    名，包括各罪有無加重、減免其刑之情形，亦應說明論列，
    量刑時併衡酌輕罪部分量刑事由，評價始為充足，然後依刑
    法第55條前段規定「從一重處斷」，非謂對於其餘各罪可置
    而不論。因此，法院決定處斷刑時，雖以其中最重罪名之法
    定刑，做為裁量之準據，惟於裁量其輕重時，仍應將輕罪合
    併評價在內（最高法院108年度台上字第4405號、第4408號
    判決、110年度台上字第1648號判決意旨參照）。
  ㈢審酌被告參與本案詐欺集團而以上開犯罪手段詐欺各被害人
    ，造成各被害人受有財產損害，且妨害國家保全犯罪所得及
    訴追犯罪之司法利益，因其犯罪所造成之損害及危害，並非
    輕微，所用犯罪手段亦屬具有相當之規模，所為應予非難。
    惟被告3人之分工情形及具體利得不同，應得執為其等犯罪
    情節之輕重參考依據。
　㈣除上開犯罪情狀，被告3人有以下一般情狀可參：
　⒈被告3人犯後均能坦承犯行，犯後態度並無不佳，可資為有利
    參考依據。
　⒉被告丁○○於本案發生前，並無經法院判決處刑之科刑紀錄；
    被告甲○○、丙○○於本案發生前，則無與本案罪質相關之前案
    科刑紀錄，有前揭被告前案紀錄表足考，是此部分應有責任
    刑方面折讓、減輕之空間，得作為被告本案有利之考量因素
    。
　⒊被告3人於本院與被告達成調解，3人分別願連帶如數賠付告
    訴人上開財產損害等情，有本院調解筆錄在卷可考（見本院
    卷第157至158頁），是被告3人確有積極關係修復之舉措，
    依修復式司法之政策觀點，應可作為量刑評價之有利因素。
　⒋被告3人之家庭生活及經濟狀況如下（見本院卷第187頁）：
　　⑴被告丁○○自述高中肄業之智識程度，未婚，無父母子女須
      扶養，目前服役，月收入6000元，家庭經濟狀況小康。
　　⑵被告甲○○自述國中畢業之智識程度，未婚，無父母子女須
      扶養，目前從事鐵工，月收入3至4萬元，家庭經濟狀況小
      康。
　　⑶被告丙○○自述國中畢業之智識程度，已婚，須扶養媽媽及
      未成年子女1名，先前從事鐵工，月收入5至6萬元，家庭
      經濟狀況勉持。
　㈤綜合卷內一切情狀，參考告訴人於本院陳明無意見之科刑意
    見（見本院卷第156頁），復斟酌未形成處斷刑下限之輕罪
    （一般洗錢）及該輕罪可資適用之洗錢防制法第16條第2項
    之減輕事由，依罪刑相當原則，分別量處如主文所示之刑。
五、不予宣告緩刑之理由：
　㈠刑法第74條第1 項規定：「受二年以下有期徒刑、拘役或罰
    金之宣告，而有下列情形之一，認以暫不執行為適當者，得
    宣告二年以上五年以下之緩刑，其期間自裁判確定之日起算
    ：一、未曾因故意犯罪受有期徒刑以上刑之宣告者。二、前
    因故意犯罪受有期徒刑以上刑之宣告，執行完畢或赦免後，
    五年以內未曾因故意犯罪受有期徒刑以上刑之宣告者」。條
    文所稱「受有期徒刑以上刑之宣告」，係指宣告其刑的裁判
    「確定」者而言。因此，在判決前已受有期徒刑以上刑之宣
    告確定者，即不合於緩刑條件，至於前之宣告刑已否執行，
    以及被告犯罪時間之前或後，在所不問，因而前已受有期徒
    刑之宣告確定，即不得於後案宣告緩刑。又前受有期徒刑之
    宣告確定，縱然係同時諭知緩刑，但如無刑法第76條所定失
    其刑之宣告效力之情形者，仍不得於後案宣告緩刑，亦無第
    74條第1項第2款之適用（最高法院111年度台上字第3624號
    判決意旨參照）。
　㈡查被告3人於本案判決前，已因另案故意犯罪5年內受有期徒
    刑以上之刑之宣告確定（詳如附表三），自不符合刑法第74
    條第1項之緩刑法定要件，是被告甲○○求為緩刑之宣告，即
    屬無據。
六、沒收部分：
　㈠犯罪所得： 
　　被告甲○○、丁○○、丙○○所獲得報酬3000元、9000元、4萬500
    0元，固為3人之犯罪所得，惟被告3人業於本院與告訴人成
    立調解，各自負擔之額度均超過上開報酬，有前開調解筆錄
    可參，考量告訴人之損害賠償請求權既已獲確保，倘若再沒
    收或追徵被告上開犯罪所得，將使被告受過度不利益，顯違
    比例原則而有過苛之虞，是依刑法第38條之2第2項之規定，
    就此揭犯罪所得不予宣告沒收及追徵。
　㈡犯罪所用之物：
　⒈附表四編號2所示之手機，為被告甲○○所有，且為其本案所用
    ，有前開通聯查詢調閱單、中華電信資料查詢等件在卷可參
    ，並據被告甲○○（見偵一卷㈠第40之1至40之2頁）自承在卷
    ，是應依刑法第38條第2項規定宣告沒收。
　⒉附表四編號1所示之手機，雖為被告丙○○所有，然據其所供稱
    ：工作手機在北埔分局被查扣，如附表四編號1所示手機並
    非本案工作手機等語（見偵二卷㈠第31、115頁），自難認定
    該手機為被告丙○○本案所用，故無從宣告沒收；至於本案工
    作手機，未據扣案，且無足資特定之資訊，復經被告陳明另
    案為警查扣，已無再行投入其他犯罪所用之可能，避免執行
    之困難，爰不宣告沒收或追徵。
　⒊附表四編號3所示之手機，為被告丁○○所有，且為其本案所用
    ，業據被告丁○○供承在卷（見偵一卷㈠第38頁），然該手機
    已另案扣押，並經臺灣桃園地方法院110年度金訴字第88號
    判決宣告沒收，有該案判決書可考，審酌該案已確定且該物
    品業經臺灣桃園地方檢察署以111年度執沒字第1994號沒收
    完畢，為避免重複沒收之煩，爰不予宣告沒收。
據上論斷，應依刑事訴訟法第273條之1第1項、第299條第1項前
段，判決如主文。
本案經檢察官江怡萱提起公訴及移送併案審理，檢察官葉幸眞到
庭執行職務。
中　　華　　民　　國　　111 　年　　10　　月　　19　　日
                  刑事第五庭  法  官  林育賢
以上正本證明與原本無異。
如不服本判決應於收受判決後20日內向本院提出上訴書狀，並應
敘述具體理由；其未敘述上訴理由者，應於上訴期間屆滿後20日
內向本院補提理由書（均須按他造當事人之人數附繕本）「切勿
逕送上級法院」。
告訴人或被害人如對於本判決不服者，應具備理由請求檢察官上
訴，其上訴期間之計算係以檢察官收受判決正本之日期為準。
因疫情而遲誤不變期間，得向法院聲請回復原狀。
中　　華　　民　　國　　111 　年　　10　　月　　19　　日
                              書記官  林艾彤
附錄本案論罪科刑法條：
中華民國刑法第339條之4
犯第339條詐欺罪而有下列情形之一者，處1年以上7年以下有期
徒刑，得併科1百萬元以下罰金：
一、冒用政府機關或公務員名義犯之。
二、三人以上共同犯之。
三、以廣播電視、電子通訊、網際網路或其他媒體等傳播工具，
    對公眾散布而犯之。
前項之未遂犯罰之。

洗錢防制法第14條
有第2條各款所列洗錢行為者，處7年以下有期徒刑，併科新臺幣
5百萬元以下罰金。
前項之未遂犯罰之。
前2項情形，不得科以超過其特定犯罪所定最重本刑之刑。

附表一：被告丁○○提領部分
提領時間(民國) 提領金額(新臺幣) 提款地點 詐騙帳戶 110年4月17日15時6分許 6萬元 屏東縣○○鄉○○路000號內埔郵局 本案郵局帳戶 110年4月17日15時7分許 6萬元   110年4月17日15時9分許 2萬9000元   110年4月17日15時19分許 2萬元 屏東縣○○鄉○○路000號華南商業銀行內埔分行 本案臺灣銀行帳戶 110年4月17日15時20分許 2萬元   110年4月17日15時20分許 2萬元   110年4月17日15時21分許 2萬元   110年4月17日15時22分許 2萬元   110年4月17日15時23分許 2萬元   110年4月17日15時23分許 2萬元   110年4月17日15時24分許 9000元   共計：29萬8000元    

附表二：被告丙○○提領部分
交易日期(民國年月日) 交易金額(新臺幣) 提款地址 詐騙帳戶 110年4月18日1時53分許 6萬元 苗栗縣○○市○○路000號苗栗中苗郵局 本案郵局帳戶 110年4月18日1時54分許 4萬元   110年4月18日1時55分許 4萬9000元   110年4月18日1時57分許 10萬元 苗栗縣○○市○○路000號臺灣銀行苗栗分行 本案臺灣銀行帳戶 110年4月18日1時58分許 4萬9000元   110年4月19日1時31分許 6萬元 桃園市○○區○○路00號臺灣銀行桃園分行 本案臺灣銀行帳戶 110年4月19日1時32分許 4萬元   110年4月19日1時33分許 4萬9000元   110年4月19日1時41分許 6萬元 桃園市○○區○○路○段00號桃園成功路郵局 本案郵局帳戶 110年4月19日1時42分許 4萬元   110年4月19日1時43分許 5000元   110年4月19日1時44分許 4萬4000元   共計59萬6000元    

附表三：被告3人5年內經有期徒刑宣告確定之情形
被告 前案執行情況       判決確定法院  是否為故意犯罪 案號 刑種及刑度 確定日期 丁○○ 臺灣桃園地方法院  是（刑法第339條之4第1項第1、2款） 110年度金訴字第88號 有期徒刑1年2月，共2罪，應執行有期徒刑2年，緩刑3年 111年3月9日  臺灣新北地方法院  是（刑法第339條之4第1項第2款） 111年度金訴字第718號 有期徒刑1年2月 111年8月10日 甲○○ 臺灣新竹地方法院  是（刑法第185條之3第1項第1款） 109年度竹交簡字第801號 有期徒刑2月 110年3月30日  臺灣高等法院  是（刑法第339條之4第1項第3款） 111年度上訴字第1543號 有期徒刑1年，緩刑2年 111年10月13日 丙○○ 臺灣新竹地方法院  是（毒品危害防制條例第10條第2項） 107年度竹簡字第1249號 有期徒刑3月 108年2月11日  臺灣新竹地方法院     是（刑法第339條之4第1項第1、2款） 110年度金訴字第320號 有期徒刑6月 111年8月18日（臺灣高等法院111年度上訴字第2162號，撤回上訴確定） 依本院卷第31至50頁、被告前案及限閱資料卷及本院卷第213至239頁之被告前案紀錄表製成。       

附表四：本案犯罪所用之物
編號 物品名稱 數量 備註 1 IPHONE 8（含門號0000000000號SIM卡1張） 1支 ⑴經扣案。 ⑵被告丙○○所有。 ⑶IMEI：00000000000000000（起訴書誤載：00000000000000000，應予更正）。 2 IPHONE 手機（含門號0000000000號SIM卡1張） 1支 ⑴經扣案。 ⑵被告甲○○所有。 ⑶起訴書誤載IMEI碼及門號為附表四編號1，應予刪除及更正。 3 IPHONE 7 PLUS手機（含門號0000000000號SIM卡1張） 1支 ⑴另案扣案。 ⑵被告丁○○所有。 ⑶IMEI：000000000000000 

附表五：卷目代碼對照表
卷目名稱 卷目代碼 屏東縣政府警察局內埔分局內警偵字第11031450700號刑事偵查卷宗  警一卷 臺灣屏東地方檢察署110年度偵字第8671號偵查卷宗【卷一】 偵一卷㈠ 臺灣屏東地方檢察署110年度偵字第8671號偵查卷宗【卷二】 偵一卷㈡ 臺灣屏東地方檢察署110年度偵字第8671號偵查卷宗【卷三】 偵一卷㈢ 臺灣屏東地方檢察署111年度偵字第5017號偵查卷宗【卷一】 偵二卷㈠ 臺灣屏東地方檢察署111年度偵字第5017號偵查卷宗【卷二】 偵二卷㈡ 本院111年度聲羈字第94號刑事卷宗 聲羈卷 本院111年度偵聲字第106號刑事卷宗 偵聲卷 本院111年度金訴字第301號刑事卷宗 本院卷